臺灣高雄地方法院刑事判決　　　　　　 94年度簡上字第370號
上　訴　人
即　被　告　乙○○
右列上訴人因過失傷害案件，不服臺灣高雄地方法院高雄簡易庭
中華民國93年12月22日93年度簡字第3475號第一審簡易判決（聲
請簡易判決處刑案號：93年度偵緝字第20819 號），提起上訴，
本院管轄之第二審合議庭判決如左：
    主  文
上訴駁回。
    事  實
一、乙○○前於民國80年間，因違反肅清煙毒條例、恐嚇案件，
    經台灣高等法院高雄分院以80年度上訴字第1421號判決及本
    院以80年訴字2045號判決，分別判處有期徒刑3 年2 月、1
    年2 月確定（此部分經與妨害自由有期徒刑8 月科刑判決，
    定執行刑有期徒刑4 年），於83年1 月13日假釋出獄，又於
    84 年 間，因違反肅清煙毒條例案件，經台灣台北法院以84
    年訴字第1617號，判處有期徒刑1 年10月、另因竊盜案件判
    處有期徒刑3 月確定（此部分經定執行刑有期徒刑2 年），
    並經撤銷假釋，執行殘刑1 年10月1 日，於85年8 月24日假
    釋出獄，嗣經撤銷假釋執行殘刑，於90年12月25日假釋出監
    ，再於91年11月13日假釋期滿視為執行完畢，詎仍不知悔改
    ，於92年5 月18日17時許，在高雄市苓雅區○○○路175 巷
    6 號2 樓之1 住處內，見沈政昇（另經通緝）攜來女用皮包
    1 只，而自內取出不詳數額現金、支票與美金1 元、人民幣
    50元紙幣等物，明知均係屬來路不明之贓物（係甲○○於同
    日15時50分許，在高雄縣鳳山市○○路與八德路口，遭人搶
    奪內有新台幣《下同》4 萬7 千元、金融卡、信用卡、支票
    、美金、人民幣紙鈔等物之皮包1 只），乙○○竟仍基於收
    受贓物犯意，將其中1 萬元之現金收受，嗣並花用殆盡（餘
    支票則由嵇如忠收受後部分轉交予陳正雄收受，嵇如忠、陳
    正雄收受贓物部分，前經本院以93年度簡字第3475號分別判
    處有期徒刑3 月、拘役59日確定）。嗣陳正雄於92年5 月23
    日15時10分許，持票至高雄縣鳳山市○○路163 號上海商業
    儲蓄銀行鳳山分行欲承兌時，經行員發覺係掛失支票並報警
    處理，再由警循線至乙○○上址住處搜索扣得沈政昇遺留在
    該處甲○○遭搶美金1 元、人民幣50元紙幣及板信商業銀行
    前鎮分行支票1 紙等物時，始知上情。
二、案經高雄縣政府警察局鳳山分局報請臺灣高雄地方法院檢察
    署檢察官偵查後聲請以簡易判決處刑。
    理  由
一、訊據上訴人即被告乙○○矢口否認涉有贓物犯行，辯稱：伊
    僅有開口向沈政昇借款1 萬元要繳房租，但始終均未拿到現
    金1 萬元，亦不知沈政昇拿來的皮包係搶奪而來，而警方在
    住處扣得之美金、人民幣係自家人所有物品，亦非贓物。另
    外其於警詢中並未供認「俊吉」（即沈政昇）有交付1 萬元
    ，是員警問伊應訊當時是否知道現金是贓物，伊才說知情，
    警詢筆錄記載與伊當時陳述意旨不符等語。經查：
（一）前開在上訴人上址家中所扣得之美金、人民幣及支票為被
      害人甲○○所有之物，而甲○○於92年5 月18日15時50分
      許，在高雄縣鳳山市○○路及八德路口遭他人行搶皮包，
      受有現金4 萬7 千元、現金卡、金融卡、支票13張及上開
      物品等財物損失乙節，已經證人即被害人甲○○於警詢時
      指述明確（被害人於警詢中供述屬傳聞供述證據，惟當事
      人於審判程序中同意作為證據，本院審酌被害人遭搶後當
      日即向警局陳述案發經過，並能具體指明所失財物，其陳
      述作成應無異常，自有證據能力），此外，並有贓物認領
      保管單（美金、人民幣及支票部分）1 紙、贓物照片在警
      卷可按，此部分事實堪以認定。則扣案美金、人民幣及支
      票案發後既由被害人甲○○立據受領，上訴人亦未爭執扣
      案支票係被害人所有，又徵諸本件查獲經過，亦係同案被
      告陳正雄持來自沈政昇經嵇如忠轉交支票欲承兌時，因被
      害人方麗珠已將支票掛失止付未能兌現，始由警循線在上
      訴人家中搜索查扣上開物品，則在上訴人家中所扣得美金
      、人民幣及支票等物係被害人甲○○遭搶奪所損失財物，
      均為贓物乙節，已堪認定。是以，上訴人托詞辯稱美金、
      人民幣分別是父親「嵇克仁」及弟媳「邱志紅」之物，自
      屬無據。
（二）再者，上訴人乙○○於警詢應訊時亦已供稱：「『俊吉』
      於92年5 月18日16時30分至17時許來我租屋處找我，他進
      門後拿出1 個女用皮包，內有現金卡、提款卡及大約10張
      支票，有從褲子口袋掏現金1 萬元要借給我，美金、人民
      幣也是俊吉拿來的，後來弟弟嵇如忠在同日19時許進屋後
      ，他們在客廳聊天，我進去房間再出來，皮包及卡片、證
      件都不見了。警方查獲廁所垃圾桶內支票是『俊吉』交給
      嵇如忠撕毀後丟在垃圾桶，房間內電視旁的美金、人民幣
      是『俊吉』交給我，我擺在那裡的，『俊吉』叫沈政昇，
      他有說東西是他去『飛車』，應該是搶的」等語明確，核
      與本院審理中供稱沈政昇當日有拿女用皮包到家中，皮包
      內有現金、提款卡、支票等物，現金則是從口袋中拿出來
      ，也有拿美金、人民幣等語相符（本院卷第45、64頁），
      則上訴人既於警詢中已自認有收受現金1 萬元及沈政昇言
      談中亦提及「有去飛車」等事實，則以沈政昇當時到上址
      拿出內有現金卡、提款卡、支票之女用皮包之情觀之，上
      訴人應能認識上開物品顯然並非沈政昇本人所有之物乙節
      ，且其亦已察覺「飛車」即係騎機車行搶之意，是以，上
      訴人於沈政昇交付現金1 萬元時，應能認識金錢亦係贓物
      無誤，卻仍予以收受，應有收受贓物之故意甚明，則上訴
      人嗣後於偵查、本院審理中翻稱：伊並未收受1 萬元，亦
      不知現金是贓物云云，當為事後卸責之詞，不足採信。
（三）末以上訴人雖辯稱其於警詢時，均未陳述「沈政昇有交付
      現金1 萬元」之語，伊是應訊時才知道沈政昇涉嫌搶奪罪
      行云云，而認警詢筆錄記載內容與其應訊陳述不符，然經
      本院當庭播放警詢錄音帶，勘驗結果認上訴人警詢供述之
      詞，與警詢筆錄記載內容大致相符乙節，亦有本院94年9
      月15日審判筆錄在卷可稽（本院審判筆錄第64頁），復以
      上訴人應訊當時筆錄作成情況，並無其他違反陳述任意性
      之情形，應係本於上訴人供述真意而制作，足認其於警詢
      中自認沈政昇從褲袋中掏出現金1 萬元而予收受乙節，應
      認與事實相符，堪予採認。其審理中辯稱警詢筆錄與應訊
      供述內容相左云云，經本院勘驗亦認上訴人陳述之錄音內
      容與筆錄記載相符如上，則此開抗辯並無實據，應係推諉
      之詞，不足採信。綜上各節，上訴人本件贓物犯行，洵堪
      認定。本件事證明確，應依法論科。
二、核上訴人即被告乙○○所為。係犯刑法第349 條第1 項之收
    受贓物罪。乙○○前有如事實欄所述前科，而於91年11月13
    日執行完畢乙節，有卷附台灣高等法院被告前案紀錄表可參
    ，其於有期徒刑執行完畢後五年內再犯本件有期徒刑以上之
    罪，為累犯，應依刑法第47條之規定，加重其刑。原審審酌
    上訴人無視法令之禁止而收受贓物，確有不是之處，並考量
    該等贓物之價值及犯後飾詞狡卸，難謂有悔悟之心等一切情
    狀，因而適用刑法第349 條第1 項、第47條、第41條第1項
    前段，罰金罰鍰提高標準條例第1 條前段、第2 條等規定，
    量處上訴人有期徒刑3 月，並諭知易科罰金之折算標準，其
    認事用法，均無不合，量刑堪屬適當。上訴意旨指摘原判決
    不當，為無理由，其上訴應予駁回。
據上論結，應依刑事訴訟法第455 條之1 、第3 項、第368 條，
判決如主文。
中　　華　　民　　國　　94　　年　　9 　　月　　27　　日
                刑事第14庭  審判長法　官  蔡廣昇
                                  法  官  謝雨真
                                  法  官  林瑋桓
以上正本證明與原本無異。
不得上訴
中　　華　　民　　國　　94　　年　　9 　　月　　27　　日
                                  書記官  謝群育
